Minutes et répertoires du notaire Pierre BESNIER, 5 décembre 1719 - 21 avril 1730 (étude XXXVIII)
Archives nationales
- Minutes de Pierre BESNIER, 1719 - 1730; MC/ET/XXXVIII/185 - MC/ET/XXXVIII/250
  - Minutes. 1721, novembre - 1721, décembre, novembre 1721 - décembre 1721; MC/ET/XXXVIII/216
    - Maratier (Gabriel), menuisier, rue Saint-Anastase § Transport de rente, 27 novembre 1721; MC/ET/XXXVIII/216
      transport de droits; Maratier, Gabriel
    - Auzoux (Mathieu) maître peintre à Rouen § quittance, 27 novembre 1721; MC/ET/XXXVIII/216
      quittance; Auzoux, Mathieu
    - Auzoux (Mathieu) maître peintre à Rouen § quittance, 28 novembre 1721; MC/ET/XXXVIII/216
    - Desgrais (Michel) entrepreneur de Bâtiments rue Montmartre § remise et quittance, 29 novembre 1721; MC/ET/XXXVIII/216
      quittance; Desgrais, Michel
    - Auzoux (Mathieu) maître peintre à Rouen § Création de pension Viagère, 4 décembre 1721; MC/ET/XXXVIII/216
      Auzoux, Mathieu
    - Dubois (Pierre) marchand faïencier privilégié rue de Hurepoix § désistement de bail, 17 décembre 1721; MC/ET/XXXVIII/216
      bail; Dubois, Pierre
    - Traité de l'office de notaire de Jules Robert de Cotte, intendant des bâtiments du roi, rue des Orties., 26 novembre 1731; MC/ET/XXXVIII/216
      traité d'office; Orties (rue des); Cotte, Jules Robert de (1683-1767); intendant des bâtiments (Ancien Régime)
  - Minutes. 1722, janvier - 1722, février, janvier 1722 - février 1722; MC/ET/XXXVIII/217
    - Pigalle (Robert), menuisier, rue Sainte-Anne § Convention et obligation, 6 janvier 1722; MC/ET/XXXVIII/217
      convention; obligation; Pigalle, Robert
    - Huliot (Joseph Anne) maître brodeur rue Montorgueil § Mariage du fils de .., 11 janvier 1722; MC/ET/XXXVIII/217
      contrat de mariage; Huliot, Joseph Anne
    - Larcher (Pierre), peintre, rue Guérin Boisseau § Convention et partage, 16 janvier 1722; MC/ET/XXXVIII/217
      partage; Larcher, Pierre
    - Bisson (Jacques), maître peintre, rue des Gravilliers § Bail, 19 janvier 1722; MC/ET/XXXVIII/217
    - doreur (apprentissage) § Contrat pour 5 ans entre Alexandre Couvenelle Vitrier, et Claude Courtois, maître peintre et doreur, au profit de Jacques Noël, âgé de 10 ans, fils d'Etienne. Logé, nourri et blanchi par son maître. Moyennant 150 l., 20 janvier 1722; MC/ET/XXXVIII/217
    - Guesnon (Jean François) menuisier ordinaire de la chambre et des bâtiments du roi fg. Saint Denis § Vente à .., 22 janvier 1722; MC/ET/XXXVIII/217
      acte de vente; Guesnon, Jean François
    - Roytin (Jacques Benjamin) maître brodeur rue Neuve Saint Laurent § Mariage de -, 25 janvier 1722; MC/ET/XXXVIII/217
      contrat de mariage; Roytin, Jacques Benjamin
    - Roytin (Jacques François) maître brodeur rue Neuve Saint Laurent § Mariage du fils de -, 25 janvier 1722; MC/ET/XXXVIII/217
      contrat de mariage; Roytin, Jacques François
    - Porlier (Michel) marchand verrier faïencier rue Saint Denis § bail, 26 janvier 1722; MC/ET/XXXVIII/217
      bail; Porlier, Michel
    - Roze (Pierre) maître doreur rue du Temple § Inventaire après décès de .., 28 janvier 1722; MC/ET/XXXVIII/217
      inventaire; Roze, Pierre
    - Seigneur (Jean) maître Sculpteur peintre rue des Gravilliers § Comparution et obligation, 30 janvier 1722; MC/ET/XXXVIII/217
      obligation; Seigneur, Jean
    - Denis (Etienne) maître menuisier ébéniste rue Saint Martin § Inventaire après décès de .. (butes de pendules marquet-), 31 janvier 1722; MC/ET/XXXVIII/217
      inventaire; Denis, Etienne
    - Bail concernant Pierre Charles Delespine, architecte à Versailles., 5 février 1722; MC/ET/XXXVIII/217
      bail; Versailles (Yvelines); Delespine, Pierre Charles; architecte
    - Acart (Jacques) maître doreur sur métaux rue Guérin Boisseau § Vente, 5 février 1722; MC/ET/XXXVIII/217
      acte de vente; Acart, Jacques
    - Flamand (Claude) maître menuisier en bas de carrosse § Renonciation à la succession de .., 12 février 1722; MC/ET/XXXVIII/217
      Flamand, Claude
    - Procuration. Jacques Potel, maître à danser, rue Portefoin., 26 juin 1730; MC/ET/XXXVIII/217
      procuration; Portefoin (rue); Potel, Jacques; enseignant; danseur
  - Minutes. 1722, mars - 1722, avril, mars 1722 - avril 1722; MC/ET/XXXVIII/218
    - Lejeune (Thomas) Maître Sculpteur en qualité de tuteur § Compte et quittance, 8 mars 1722; MC/ET/XXXVIII/218
      quittance; Lejeune, Thomas
    - Fontaine (Guillaume) marchand joaillier rue du Temple § Inventaire après décès de .., 11 mars 1722; MC/ET/XXXVIII/218
      inventaire; Fontaine, Guillaume
    - Desaubleaux (Jean Baptiste) dit Le Viel Hollandais marchand faïencier à la Foire Saint Germain § obligation, 21 mars 1722; MC/ET/XXXVIII/218
      obligation; Desaubleaux, Jean Baptiste
    - Guillemot (Nicolas) marchand faïencier rue de la Lingerie § Obligation, 21 mars 1722; MC/ET/XXXVIII/218
    - Brache (Jean Philippe) maître doreur sur métaux rue Frepillon § Sans bail, 22 mars 1722; MC/ET/XXXVIII/218
      bail; Brache, Jean Philippe
    - Quittances données à la succession de Paul Ballin, écuyer, notaire au Châtelet de Paris, ancien échevin (23 mars 1722 et suivants)., MC/ET/XXXVIII/218
      quittance; Ballin, Paul; notaire; élu local
    - Lange (Jean Baptiste Eloi) maître et marchand orfèvre rue des Gravilliers § Inventaire après décès de .., 27 mars 1722; MC/ET/XXXVIII/218
      inventaire; Lange, Jean Baptiste Eloi
    - Foucault (Claude), maître peintre, rue Montorgueil § Mariage de .., 27 mars 1722; MC/ET/XXXVIII/218
      contrat de mariage; Foucault, Claude
    - Deschamps (Nicolas) menuisier ordinaire de la Chambre de Madame la Dauphine et des bâtiments du roi § transaction, 31 mars 1722; MC/ET/XXXVIII/218
      accord; Deschamps, Nicolas
    - Lecouflet (Jean) maître doreur sur cuivre rue du Temple § Mariage de .., 7 avril 1722; MC/ET/XXXVIII/218
      contrat de mariage; Lecouflet, Jean
    - Lange (Jean-Baptiste), marchand orfèvre, rue de la Draperie § Procuration, 13 avril 1722; MC/ET/XXXVIII/218
      procuration; Lange, Jean-Baptiste
    - Contrat de mise en apprentissage, pour 5 ans, entre Catherine Audroux, veuve de Jean Morin, porteur de chaise, et François Gauchard, maître peintre, au profit de Pierre Morin, âgé de 15 ans, fils de Jean, logé et nourri par son maître, sans deniers déboursés (approuvé par les gardes)., 15 avril 1722; MC/ET/XXXVIII/218
      contrat d'apprentissage; Audroux, Catherine; Gauchard, François; Morin, Jean; Morin, Pierre; peintre; magasinier
    - Gauchard (François), maître peintre, rue Cassette § Apprentissage, 15 avril 1722; MC/ET/XXXVIII/218
      contrat d'apprentissage; Gauchard, François
    - Larcher (Pierre), maître peintre, rue Guérin Boisseau § Quittance obligation et délégation, 16 avril 1722; MC/ET/XXXVIII/218
      obligation; quittance; Larcher, Pierre
    - Cheron (Nicolas) fondeur rue Philippeaux § Société entre - et sa mère, veuve de Nicolas Cheron, Vient aussi maître fondeur, 18 avril 1722; MC/ET/XXXVIII/218
      Cheron, Nicolas
  - Minutes. 1722, mai, mai 1722; MC/ET/XXXVIII/219
    - Le Coursonnois (Nicolas) maître maçon rue Saint Denis § Inventaire après décès de la femme de .., 9 mai 1722; MC/ET/XXXVIII/219
      inventaire; Le Coursonnois, Nicolas
    - Contrat de mise en apprentissage, pour 5 ans, entre Louise Elisabeth Benoist, veuve de Jean Laboularde, sergent aux gardes, et Jean-Baptiste Ducelier, maître sculpteur, au profit de Louis Laboularde, âgé de 13 ans, fils de Jean, logé, nourri et blanchi par son maître, moyennant 150 livres (approuvé par les gardes en charge)., 18 mai 1722; MC/ET/XXXVIII/219
      contrat d'apprentissage; Benoist, Louise Elisabeth; Ducelier, Jean-Baptiste; Laboularde, Jean; Laboularde, Louis; sculpteur
    - Dusellier (Jean Baptiste) maître sculpteur rue du Vieux Colombier § apprentissage, 18 mai 1722; MC/ET/XXXVIII/219
      contrat d'apprentissage; Dusellier, Jean Baptiste
    - Contrat de mise en apprentissage, pour 5 ans, entre Claude Arnoult-Poncher, maître des requêtes, et Etienne Goulet, maître peintre, au profit de Claude Arnoult, dit Cuvillire, âgé de 17 ans, fils de défunt Claude Arnoult, bourgeois de Paris, logé, nourri et blanchi par son maître, il recevra un demi setier de vin par jour, moyennant 300 livres (approuvé par les gardes)., 20 mai 1722; MC/ET/XXXVIII/219
      contrat d'apprentissage; Arnoult dit Cuvillier, Claude; Arnoult, Claude; Goulet, Etienne; Poncher, Claude Arnoul (1684-1768); maître des requêtes (Ancien Régime); peintre
    - Goulet (Etienne), maître peintre, rue de la Tacherie § Apprentissage, 20 mai 1722; MC/ET/XXXVIII/219
      contrat d'apprentissage; Goulet, Etienne
    - Filassier (Pierre) maître évantailliste rue Saint Martin § Inventaire après décès de .., 21 mai 1722; MC/ET/XXXVIII/219
      inventaire; Filassier, Pierre
    - Desvergers (Guillaume) maître menuisier fg. Saint Laurent § Mariage de .., 24 mai 1722; MC/ET/XXXVIII/219
      contrat de mariage; Desvergers, Guillaume
    - Contrat de mise en apprentissage, pour 5 ans, entre Pierre Courtois, maître gantier, et Jean Cadot, maître peintre, au profit de Jeanne Potié, âgé de 15 ans, nièce de Pierre, logée, nourrie et blanchie par son maître, moyennant 150 livres (approuvé par les gardes en charge)., 28 mai 1722; MC/ET/XXXVIII/219
      contrat d'apprentissage; Cadot, Jean; Courtois, Pierre; Potié, Jeanne (1707-17..); maroquinier; peintre
    - Cadot (Jean), maître peintre, rue Saint-Denis § Apprentissage, 28 mai 1722; MC/ET/XXXVIII/219
      contrat d'apprentissage; Cadot, Jean
    - Contrat de mise en apprentissage, pour 5 ans, entre Michel Froumenteau, marchand limonadier, et Claude Heurtault, maître sculpteur, au profit de Jean-Baptiste Froumenteau, âgé de 16 ans, fils de Michel, logé et nourri par son maître, moyennant 150 livres (approuvé par les gardes)., 31 mai 1722; MC/ET/XXXVIII/219
      contrat d'apprentissage; Froumenteau, Jean-Baptiste; Froumenteau, Michel; Heurtault, Claude; restaurateur; sculpteur
    - Heurtault (Claude) maître sculpteur rue Neuve Cléry § apprentissage, 31 mai 1722; MC/ET/XXXVIII/219
      contrat d'apprentissage; Heurtault, Claude
  - Minutes. 1723, janvier - 1723, mars, janvier 1723 - mars 1723; MC/ET/XXXVIII/220
    - Mise en apprentissage de Martin Collot, âgé de 12 ans et demi, pour 5 ans, chez Jean-Baptiste Grenau, maître peintre., 5 janvier 1723; MC/ET/XXXVIII/220
      contrat d'apprentissage; Collot, Martin; Grenau, Jean-Baptiste; peintre
    - Grenau (Jean-Baptiste), maître peintre, rue au Maire § Mise en apprentissage chez .., 5 janvier 1723; MC/ET/XXXVIII/220
      contrat d'apprentissage; Grenau, Jean-Baptiste
    - DUMONT (Charles) Evantailliste § Reconnaissance de meubles possédés par la veuve de .., 10 janvier 1723; MC/ET/XXXVIII/220
      reconnaissance; Dumont, Charles
    - GÉRARD (Barthélemy) Maître doreur Rue Guérin Boisseau § Quittance de rachat, 14 janvier 1723; MC/ET/XXXVIII/220
    - FOUET (Pierre) Maçon Rue des Gravilliers § Quittance, 18 janvier 1723; MC/ET/XXXVIII/220
      quittance; Fouet, Pierre
    - LESCRINIER (René) Architecte Quai des Ormes § Vente de rente .., 22 janvier 1723; MC/ET/XXXVIII/220
      acte de vente; Lescrinier, René
    - LEGER (François) Maître maçon Basse Courtelle paroisse Saint-Laurent § Marché .., 24 janvier 1723; MC/ET/XXXVIII/220
      marché; Léger, François
    - ALLAIN (Pierre) Maître Serrurier Rue Transnonain § Acceptation -, 13 février 1723; MC/ET/XXXVIII/220
      Allain, Pierre
    - SIMON (Claude), Maître peintre et dossier, Rue Frepillon § Mariage du fils de .., 25 février 1723; MC/ET/XXXVIII/220
      contrat de mariage; Simon, Claude
    - SIMON (Denis), Maître peintre et doreur, Rue Frepillon § Mariage de .., 25 février 1723; MC/ET/XXXVIII/220
      contrat de mariage; Simon, Denis
    - ROBERT (Pierre), Peintre, Rue au Maire § Bail à .., 28 février 1723; MC/ET/XXXVIII/220
      bail; Robert, Pierre
    - EVANTAILLISTE (Apprentissage de) § mise en .. de MASSOULT (Pierre) pour 4 ans chez GRAFFETEL (Claude) s.d.d., 5 mars 1723; MC/ET/XXXVIII/220
    - GRAFFETEL (Claude) Maître et marchand Evantailliste Rue Frepillon § Mise en apprentissage chez .., 5 mars 1723; MC/ET/XXXVIII/220
      contrat d'apprentissage; Graffetel, Claude
    - EVANTAILLISTE (apprentissage de) § mise en .. de GRISON (Alexandre) âgé de 19 ans pdt 6 ans avec BOUSSON (Claude Michel) qui le nourrit couche loge s.d.d., 6 mars 1723; MC/ET/XXXVIII/220
    - BELOEUIL (Jean Baptiste) maître évantailliste Rue Guérin Boisseau § Inventaire après décès de .., 10 mars 1723; MC/ET/XXXVIII/220
      inventaire; Beloeuil, Jean Baptiste
    - BARDEL (Toussaint Louis) Maître potier d'étain Pillier de Halles § Bail .., 17 mars 1723; MC/ET/XXXVIII/220
      bail; Bardel, Toussaint Louis
    - DUBOIS (Antoine) Maître maçon Architecte entrepreneur de bâtiments; Rue Frepot § Bail par .., 18 mars 1723; MC/ET/XXXVIII/220
      bail; Dubois, Antoine
    - HINSSELIN (Pierre) Maître marbrier Rue Beauregard § Mise en apprentissage chez .., 28 mars 1723; MC/ET/XXXVIII/220
      contrat d'apprentissage; Hinsselin, Pierre
    - MARBRIER (apprentissage de) § mise en .. de BOUCHER (Marne) âgé de 13 ans pour 5 ans chez HINSELLIN (Pierre) qui lui fournit feu, gîte et lumière .., 28 mars 1723; MC/ET/XXXVIII/220
    - Mise en apprentissage d'Etienne Debeauchy, âgé de 14 ans, pour 5 ans, chez Nicolas Lapierre, maître peintre., 30 mars 1723; MC/ET/XXXVIII/220
      contrat d'apprentissage; Debeauchy, Etienne; Lapierre, Nicolas; peintre
    - BOUSSOY (Claude Michel) Maître évantailliste Saint-leu Saint-Gilles § Mise en apprentissage de .., 6 mai 1723; MC/ET/XXXVIII/220
      contrat d'apprentissage; Boussoy, Claude Michel
    - LAVIÉ (Pierre François) Maître menuisier Rue Philepeau § Bail par .., 17 mai 1723; MC/ET/XXXVIII/220
      bail; Lavié, Pierre François
    - LAPIERRE (Nicolas), Maître peintre et doreur, Rue du Harlay § mise en apprentissage chez .., 30 mai 1723; MC/ET/XXXVIII/220
      contrat d'apprentissage; Lapierre, Nicolas
  - Minutes. 1723, avril - 1723, juin, avril 1723 - juin 1723; MC/ET/XXXVIII/221
    - LEJEUNE (Jacques) Maître fondeur; Rue Jean Pain Mollet § Notoriété .., 4 avril 1723; MC/ET/XXXVIII/221
      Lejeune, Jacques
    - PETIT (Claude) Maître brodeur Rue Saint-Denis. § Mise en apprentissage du fils de .., 5 avril 1723; MC/ET/XXXVIII/221
      contrat d'apprentissage; Petit, Claude
    - BAILLY (Thomas) Maître évantailliste Rue au Maire § Transport de bail .., 6 avril 1723; MC/ET/XXXVIII/221
      bail; Bailly, Thomas
    - BERY (Henry) Maître évantailliste Rue Bourg Labbé § Bail .., 10 avril 1723; MC/ET/XXXVIII/221
      bail; Bery, Henry
    - LEGER (Pierre) Maître batteur d'or; Rue du Cimetière § Inventaire après décès de .., 12 avril 1723; MC/ET/XXXVIII/221
      inventaire; Leger, Pierre
    - GOSSON (Joseph) maître fondeur cizeleur Montagne Saint-Geneviève § Mariage de .., 18 avril 1723; MC/ET/XXXVIII/221
      contrat de mariage; Gosson, Joseph
    - Caumartin (Pierre), maître orfèvre, rue aux Ours § Quittance et élargissement .., 20 avril 1723; MC/ET/XXXVIII/221
      quittance; Caumartin, Pierre
    - GUERIN (Antoine) Maître évantailliste, Rue Neuve Saint-Martin § Renonciation .., 25 avril 1723; MC/ET/XXXVIII/221
      Guerin, Antoine
    - LECOUFFLET (Jean Claude) Maître doreur sur cuivre Rue des Ordres § Mise en apprentissage chez .., 28 avril 1723; MC/ET/XXXVIII/221
      contrat d'apprentissage; Lecoufflet, Jean Claude
    - DOREUR (apprentissage de) § Mise en .. de GAUMONT (Guillaume) pour 6 ans avec LECOUFFLET (Jean-Claude) que le loge, couche, nourrit, blanchit s.d.d., 28 avril 1723; MC/ET/XXXVIII/221
      contrat d'apprentissage
    - ROBINEAU (François) Sculpteur .. § Vente .., 5 mai 1723; MC/ET/XXXVIII/221
      acte de vente; Robineau, François
    - Petitbled (Nicolas), maître menuisier, rue Princesse § Vente., 5 mai 1723; MC/ET/XXXVIII/221
      acte de vente; Petitbled, Nicolas
    - ROBINEAU (Nicolas) Sculpteur § Vente .., 5 mai 1723; MC/ET/XXXVIII/221
      acte de vente; Robineau, Nicolas
    - ROBINEAU (Jean) Sculpteur § Vente .., 5 mai 1723; MC/ET/XXXVIII/221
      acte de vente; Robineau, Jean
    - Besnier (Nicolas), orfèvre ordinaire du roi, rue de l'Ordre, galerie du Louvre § Vente., 8 mai 1723; MC/ET/XXXVIII/221
      acte de vente; Besnier, Nicolas
    - IVIN (Etienne) Maître fondeur Rue de la Croix § Bail .., 9 mai 1723; MC/ET/XXXVIII/221
      bail; Ivin, Etienne
    - DUBOIS (Antoine) Maître maçon entrepreneur de bâtiments § Transport de rente, 10 mai 1723; MC/ET/XXXVIII/221
      transport de droits; Dubois, Antoine
    - BOBIGNY (François) Maître maçon Rue au Maire § Désistement et main levée, 11 mai 1723; MC/ET/XXXVIII/221
      Bobigny, François
    - GAUTIER (Pierre) Maître menuisier Rue Saint-Roch § Désistement et mainlevée .., 11 mai 1723; MC/ET/XXXVIII/221
      Gautier, Pierre
    - JOBERT (Pierre René) Maître brodeur Rue Saint Martin § Partage et obligation .., 22 mai 1723; MC/ET/XXXVIII/221
      partage; obligation; Jobert, Pierre René
    - LOUVAIN (Louis Redar) Maître brodeur Rue des Poissonniers § Partage et obligation .., 22 mai 1723; MC/ET/XXXVIII/221
      partage; obligation; Louvain, Louis Redar
    - HUT (Charles) Maître Serrurier Rue Transnonain § Mariage de .., 30 mai 1723; MC/ET/XXXVIII/221
      contrat de mariage; Hut, Charles
    - Mise en apprentissage de Jean Blondel, âgé de 14 ans, pour 5 ans, avec Pierre Hugon, maître sculpteur., 31 mai 1723; MC/ET/XXXVIII/221
      contrat d'apprentissage; Blondel, Jean; Hugon, Pierre; sculpteur
    - HUGON (Pierre) Maître sculpteur paroisse Saint-Nicolas § Mise en apprentissage chez .., 31 mai 1723; MC/ET/XXXVIII/221
      contrat d'apprentissage; Hugon, Pierre
    - TRETEAU (Claude) Maître Sculpteur Rue de la Lune § Mise en apprentissage chez -, 31 mai 1723; MC/ET/XXXVIII/221
      contrat d'apprentissage; Treteau, Claude
    - Mise en apprentissage de Charles Joino, âgé de 13 ans, pour 5 ans, avec Claude Tréteau, maître sculpteur, qui le nourrira pendant 18 mois, lui fournit feu, gîte et lumière., 31 mai 1723; MC/ET/XXXVIII/221
      contrat d'apprentissage; Joino, Charles; Tréteau, Claude; sculpteur
    - Mise en apprentissage de Jean-Baptiste Musquin, âgé de 11 ans, pour 6 ans, chez Louis Poitevin, maître peintre et doreur., 2 juin 1723; MC/ET/XXXVIII/221
      contrat d'apprentissage; Musquin, Jean-Baptiste; Poitevin, Louis; décorateur; peintre
    - POITEVIN (Louis), Maître peintre et Doreur, Rue de la Coutellerie § Mise en apprentissage chez .., 2 juin 1723; MC/ET/XXXVIII/221
      contrat d'apprentissage; Poitevin, Louis
    - GAUTIER (Pierre) Maître menuisier Rue Neuve Saint-Roch § obligation .., 6 juin 1723; MC/ET/XXXVIII/221
      obligation; Gautier, Pierre
    - MARIN (Pierre) Maître Serrurier Rue Mondétour § Obligation .., 6 juin 1723; MC/ET/XXXVIII/221
      obligation; Marin, Pierre
    - BOBIGNY (François) Maître maçon Rue au Maire § obligation .., 7 juin 1723; MC/ET/XXXVIII/221
      obligation; Bobigny, François
    - LADAM (Robert) maître menuisier Rue Frejot § Vente .., 10 juin 1723; MC/ET/XXXVIII/221
      acte de vente; Ladam, Robert
    - LEGER (François) Maître maçon faubourg du Temple § Consentement .., 26 juin 1723; MC/ET/XXXVIII/221
      Léger, François
    - NEUMAISON (Pierre) Maître potier d'étain Rue de la Calande § Inventaire après décès de LEGER (Pierre), 12 août 1723; MC/ET/XXXVIII/221
      inventaire; Neumaison, Pierre
    - Peronne (Guillaume), menuisier, rue Saint-Denis § Mariage du fils de .., 23 mai 1729; MC/ET/XXXVIII/221
      contrat de mariage; Peronne, Guillaume
  - Minutes. 1723, juillet - 1723, septembre, juillet 1723 - septembre 1723; MC/ET/XXXVIII/222
    - Pigalle (Robert), maître menuisier, rue Poissonnière § Procuration .., 8 juillet 1723; MC/ET/XXXVIII/222
      procuration; Pigalle, Robert
    - Mise en apprentissage de Jean Hache, âgé de 23 ans, pour 5 ans, chez Antoine Porier, maître peintre., 12 juillet 1723; MC/ET/XXXVIII/222
      contrat d'apprentissage; Hache, Jean; Porier, Antoine; peintre
    - Pelletier (Pierre), lapidaire, rue Bourg-l'Abbé § Apprentissage .., 12 juillet 1723; MC/ET/XXXVIII/222
      contrat d'apprentissage; Pelletier, Pierre
    - PORIER (Antoine) Maître peintre Pont N. Dame § mise en apprentissage., 12 juillet 1723; MC/ET/XXXVIII/222
      contrat d'apprentissage; Porier, Antoine
    - Mise en apprentissage de Joseph Marteau, âgé de 15 ans, pour 5 ans, chez David Dusselier, maître sculpteur., 31 juillet 1723; MC/ET/XXXVIII/222
      contrat d'apprentissage; Dusselier, David; Marteau, Joseph; sculpteur
    - Dusellié (David), maître peintre sculpteur, rue Guisarde § Mise en apprentissage chez .., 31 juillet 1723; MC/ET/XXXVIII/222
      contrat d'apprentissage; Dusellié, David
    - Mise en apprentissage de Jean Joseph Bardou, âgé de 15 ans, pour 5 ans, chez Charles Bourgeois, maître peintre., 5 août 1723; MC/ET/XXXVIII/222
      contrat d'apprentissage; Bardou, Jean Joseph; Bourgeois, Charles; peintre
    - Bourgeois (Charles), maître peintre, rue Jean Pain Mollet § Mise en apprentissage chez .., 5 août 1723; MC/ET/XXXVIII/222
      contrat d'apprentissage; Bourgeois, Charles
    - SEIGNEUR (Jean) Maître peintre Sculpteur Rue des Gravilliers § Mise en apprentissage chez .., 5 août 1723; MC/ET/XXXVIII/222
    - Mise en apprentissage d'Etienne Delasalle, pour 5 ans, chez Jean Seigneur, maître peintre et sculpteur., 5 août 1723; MC/ET/XXXVIII/222
      contrat d'apprentissage; Delasalle, Etienne; Seigneur, Jean; peintre; sculpteur
    - COMPOIN (Jean) Maître doreur Rue du Hurleur § Mariage .., 8 août 1723; MC/ET/XXXVIII/222
      contrat de mariage; Compoin, Jean
    - DUBAUX (Christophe Denis) Maître doreur Rue des Mauvais Garçons § Mariage de .., 8 août 1723; MC/ET/XXXVIII/222
      contrat de mariage; Dubaux, Christophe Denis
    - Martin (Charles), maître menuisier, rue Saint-Denis § Vente .., 9 août 1723; MC/ET/XXXVIII/222
      acte de vente; Martin, Charles
    - DANIEL (Pierre) Maçon faubourg Saint Denis § Mariage de la fille de .., 10 août 1723; MC/ET/XXXVIII/222
      contrat de mariage; Daniel, Pierre
    - JOISEL (Jean) Maître doreur Place de Grève § Mise en apprentissage chez .., 16 août 1723; MC/ET/XXXVIII/222
      contrat d'apprentissage; Joisel, Jean
    - DOREUR (apprentissage de) § Mise en .. de HUOT (Nicolas) âgé de 12 ans pour 6 ans avec JOITEL (Jean) qui le nourrit loge couche blanchit., 16 août 1723; MC/ET/XXXVIII/222
    - Mise en apprentissage d'Antonin Lalou, âgé de 18 ans, pour 5 ans, chez Jacques Dropsy, maître sculpteur., 17 août 1723; MC/ET/XXXVIII/222
      contrat d'apprentissage; Dropsy, Jacques; Lalou, Antonin; sculpteur
    - Mise en apprentissage d'Etienne Huault, âgé de 14 ans, pour 6 ans, avec Charles François Hudier, maître peintre et sculpteur., 19 août 1723; MC/ET/XXXVIII/222
      contrat d'apprentissage; Huault, Etienne; Hudier, Charles François; peintre; sculpteur
    - HUDIER (Charles François), Maître peintre Sculpteur doreur, Rue de la Mortellerie § Mise en apprentissage chez .., 19 août 1723; MC/ET/XXXVIII/222
      contrat d'apprentissage; Hudier, Charles François
    - Mise en apprentissage de Jean-Louis Lelong, âgé de 21 ans, pour 5 ans, chez François Leprince, maître sculpteur., 29 août 1723; MC/ET/XXXVIII/222
      contrat d'apprentissage; Lelong, Jean Louis; Leprince, François; sculpteur
    - GUILLON (Antoine), Maître peintre Doreur, Rue de la Pelleterie § Mise en apprentissage chez .., 29 août 1723; MC/ET/XXXVIII/222
      contrat d'apprentissage; Guillon, Antoine
    - LEPRINCE (François) Maître Sculpteur marbrier Rue de la Lune § Mise en apprentissage chez .., 29 août 1723; MC/ET/XXXVIII/222
      contrat d'apprentissage; Leprince, François
    - LELONG (Jean) maître Sculpteur Sous les Pilliers des Halles § Mise en apprentissage du fils de .., 29 août 1723; MC/ET/XXXVIII/222
      contrat d'apprentissage; Lelong, Jean